【裁判字號】    99,訴,339
【裁判日期】    990414
【裁判案由】    毒品危害防制條例
【裁判全文】
臺灣板橋地方法院刑事判決               99年度訴字第339號
公  訴  人  臺灣板橋地方法院檢察署檢察官
被      告  甲○○
上列被告因違反毒品危害防制條例案件，經檢察官提起公訴（98
年度毒偵字第7365號），本院合議庭以裁定進行簡式審判程序，
判決如下：
    主  文
甲○○施用第一級毒品，累犯，處有期徒刑玖月；扣案注射針筒
壹支沒收。又施用第二級毒品，累犯，處有期徒刑伍月；扣案玻
璃球吸食器壹只沒收。上開有期徒刑部分應執行有期徒刑壹年。
    事  實
一、甲○○前有多次因施用毒品案件，經法院裁定觀察、勒戒、
    強制戒治及論罪科刑之紀錄，其最近一次有期徒刑執行完畢
    紀錄，係因施用第二級毒品案件，經臺灣臺北地方法院以95
    年度易字第255 號判處有期徒刑10月確定，另因施用第一級
    毒品案件，經本院以95年度訴字第1647號判處有期徒刑1 年
    確定，復因施用第一級毒品案件，經本院以95年度訴字第36
    95號判處有期徒刑8 月確定，上開宣告之3 項有期徒刑嗣經
    法院裁定減刑並定其應執行有期徒刑1 年1 月確定；甲○○
    又因施用第一級、第二級毒品案件，經本院以96年度訴字第
    1590號分別判處有期徒刑8 月、有期徒刑4 月，應執行有期
    徒刑10月確定，嗣經法院裁定減刑並定其應執行有期徒刑5
    月確定，經與前揭應執行之有期徒刑1 年1 月接續執行，刑
    期起算日期為民國96年2 月6 日，而於97年7 月25日縮刑期
    滿執行完畢。詎甲○○仍不知悔改，明知海洛因及甲基安非
    他命分別為毒品危害防制條例第2 條第2 項第1 款、第2 款
    所規定之第一級毒品及第二級毒品，竟基於施用第一級毒品
    海洛因之犯意，於98年9 月24日下午5 時許，在臺北縣永和
    市○○路某址「玉馬遊樂場」之廁所內，以將海洛因加水稀
    釋後再以針筒注射入體內之方式，施用第一級毒品海洛因；
    另基於施用第二級毒品甲基安非他命之犯意，於同日下午1
    時許，在其位於臺北縣貢寮鄉○○村○○街132 號居處內，
    以將甲基安非他命置於玻璃球吸食器內加熱燒烤吸食其煙霧
    之方式，施用第二級毒品甲基安非他命；嗣於98年9 月24日
    晚間11時40分許，在臺北縣永和市○○路○ 段125 號前為警
    查獲，並扣得甲○○所有供其施用海洛因所用之注射針筒1
    支、供其施用甲基安非他命所用之玻璃球吸食器1 只等物。
二、案經臺北縣政府警察局永和分局報請臺灣板橋地方法院檢察
    署檢察官偵查起訴。
    理  由
一、上揭事實，業據被告甲○○於偵查中及本院審理時均坦白承
    認；且被告本件為警查獲後所採集之尿液，經送請臺灣檢驗
    科技股份有限公司以酵素免疫分析法初步檢驗、氣相層析質
    譜儀法確認檢驗之檢驗結果，確呈海洛因代謝物嗎啡、可待
    因及甲基安非他命陽性反應，有該檢驗機構出具之濫用藥物
    檢驗報告1 紙附卷可稽；此外，復有注射針筒1 支、玻璃球
    吸食器1 只等物扣案可資佐證，足認被告上開自白，核與事
    實相符。又被告前有多次因施用毒品案件，經法院裁定觀察
    、勒戒、強制戒治及論罪科刑之紀錄，並有如事實欄第1 項
    所載因施用毒品案件經法院論罪科刑執行完畢之紀錄，此亦
    有臺灣高等法院被告前案紀錄表1 份在卷可憑；本件事證明
    確，被告施用毒品犯行，堪以認定。
二、按海洛因及甲基安非他命分別為毒品危害防制條例第2 條第
    2 項第1 款、第2 款所規定之第一級毒品及第二級毒品。核
    被告施用海洛因之行為，係犯毒品危害防制條例第10條第1
    項之施用第一級毒品罪，其施用甲基安非他命之行為，係犯
    毒品危害防制條例第10條第2 項之施用第二級毒品罪；其施
    用前後持有第一級毒品海洛因、第二級毒品甲基安非他命之
    低度行為，應為其施用之高度行為所吸收，均不另論罪。被
    告所犯上開二罪，犯意各別，罪名互異，應予分論併罰。又
    被告有如事實欄第1 項所載之犯罪科刑及執行紀錄，有臺灣
    高等法院被告前案紀錄表在卷可參，其於受有期徒刑之執行
    完畢後，5 年內故意再犯本件有期徒刑以上之罪，為累犯，
    應依刑法第47條第1 項規定加重其刑。爰審酌被告前已因施
    用毒品而受不起訴處分之寬典，並多次經法院論罪科刑並執
    行完畢，猶不知悔悟而再犯本件之罪，顯見其自制力薄弱，
    惟其施用毒品僅屬自殘行為，對於他人之法益尚無直接之侵
    害，及其犯後坦承犯行，態度尚稱良好等一切情狀，量處如
    主文所示之刑，並定其應執行之刑。扣案注射針筒1 支，係
    被告所有供其本件施用第一級毒品海洛因犯行所用之物，而
    扣案玻璃球吸食器1 只，則係被告所有供其本件施用第二級
    毒品甲基安非他命犯行所用之物，此據被告供承明確，爰併
    依刑法第38條第1 項第2 款規定宣告沒收。
據上論斷，應依刑事訴訟法第273 條之1 第1 項、第299 條第1
項前段，毒品危害防制條例第10條第1項、第2項，刑法第11 條
前段、第47條第1 項、第38條第1 項第2 款、第51條第5 款，判
決如主文。
本案經檢察官黃彥琿到庭執行職務
中    華    民    國    99    年     4    月    14    日
                刑事第十一庭  法  官  劉景宜
上列正本證明與原本無異。
如不服本判決，應於判決送達後10日內敘明上訴理由，向本院提
出上訴狀 (應附繕本) ，上訴於臺灣高等法院。其未敘述上訴理
由者，應於上訴期間屆滿後20日內向本院補提理由書「切勿逕送
上級法院」。
                              書記官  謝秀青
中    華    民    國    99    年     4    月    14    日
附錄本案論罪科刑法條全文：
毒品危害防制條例第10條第1項、第2項
毒品危害防制條例第10條
施用第一級毒品者，處 6 月以上 5 年以下有期徒刑。
施用第二級毒品者，處 3 年以下有期徒刑。

司法院資訊處製作；財團法人民間司法改革基金會備份。
